# O'Time

## Reunião do dia 11
### Motivação
Um dos integrantes do projeto se movimentou durante esses últimos dias, foi falar com outro sobre o andamento do projeto (que, aparentemente, morreu). Explicou como seria chato se desistissemos do acordo que firmamos nas últimas interações, por ele ter pausado seu progresso acadêmico se valendo da palavra da equipe. Agora, quer saber como prosseguiremos.

### Pauta
Para essa reunião, pretende-se:
- [x] Estabelecer um ponto de vista compartilhado sobre o que de valor o grupo já tem
- [x] Chegar em consenso sobre o que de valor falta entregar para se concluir um MVP
- [x] Encaminhar e discutir sobre os próximos passos do grupo para que ele chegue no objetivo

### Ata
#### Presença
Essa reunião acontecerá às **18h** do dia **11/10/2021** pela plataforma do Google, **Meet**. A reunião será gravada e este documento estará sendo compartilhado durante o momento, além de um cronômetro programado para **uma hora**. Posteriormente, este arquivo estará disponível nos repositórios do projeto.
Foram convidados formalmente por email
- [x] Eduardo Riev da Silva Oliveira
- [x] Fernanda Guilherme dos Santos
- [x] Luan da Costa Redmann
- [x] Rafael Horácio Soares de Abreu
- [x] Wallace Alan Costa de Morais

#### Encaminhamentos
- Levantamento de quais itens do CRUD já estão prontos no frontend e fazer a ligação (urgente)
- Estudar o que já se tem
- Bora fazer uma paleta de cor pra essa benção
- Sobre horários: Fernanda tem duas horas diárias noturnas, Riev tem a manhã toda, Wallace tem duas horas noturnas, Luan tem 1h/2h diárias, fora nas segundas e quartas, Rafael pode 1h ou 2h
- Estudar sobre SCRUM, pessoal, para que a gente fique mais ágil
- Próxima reunião: dia 15
